臺灣嘉義地方法院刑事判決　　　　　　　 96年度訴字第975號
公　訴　人　臺灣嘉義地方法院檢察署檢察官
被　　　告　甲○○
上列被告因違反毒品危害防制條例案件，經檢察官提起公訴（96
年度毒偵緝字第130號、96年度毒偵字第1561號），被告於準備
程序中就被訴事實為有罪之陳述，本院合議庭裁定由受命法官改
依簡式審判程序審理，判決如下：
    主  文
甲○○施用第二級毒品，累犯，處有期徒刑伍月，減為有期徒刑
貳月又拾伍日；又施用第一級毒品，累犯，處有期徒刑柒月。應
執行有期徒刑玖月。
    事實及理由
一、犯罪事實：甲○○前因施用毒品案件，本院裁定送觀察、勒
    戒，因認有繼續施用傾向，再裁定令入戒治處所施以強制戒
    治，於民國九十年十一月八日停止其處分出監，指揮書執畢
    日期為九十一年五月十五日，又因施用毒品案件，經本院於
    九十四年十二月五日，以九十四年度嘉簡字第一二六一號判
    決判處有期徒刑四月，如易科罰金，以銀元三百元折算一日
    確定，並於九十五年五月二十二日縮刑期滿執行完畢，詎仍
    不知悔改，復先基於施用第二級毒品甲基安非他命之犯意，
    於九十六年四月十一日凌晨一時二十分許為警採尿前九十六
    小時內（經扣除為警查獲後不可能施用時間），在某不詳地
    點，以將甲基安非他命放置於玻璃球內，點火燒烤吸食煙霧
    方式，施用甲基安非他命一次。再另行基於施用第一級毒品
    海洛因之犯意，於九十六年九月一日下午五時四十一分許為
    警採尿前七十二小時內，在某不詳地點，施用海洛因一次。
    嗣警分別於九十六年四月十一日凌晨零時四十五分許，在嘉
    義市○○街二七六之一號「齊齊網咖」內，及於九十六年九
    月一日下午五時十分許，在嘉義市○○街與興達路交岔路口
    處查獲，經徵得甲○○之同意而採集其尿液送驗，結果各呈
    甲基安非他命及嗎啡（海洛因代謝物）陽性反應。
二、本案於準備程序進行中，被告就被訴事實為有罪之陳述，經
    行簡式審判程序，依刑事訴訟法第二百七十三條之二之規定
    ，不適用證據提示、交互詰問及傳聞法則有關證據能力限制
    等規定。
三、認定犯罪所憑證據
(一)被告甲○○於警詢、偵查中之供陳及本院準備程序、審理時
    為有罪之供述。
(二)同意書及嘉義市警察局第一分局毒品危害防制條例案件尿液
    送驗姓名對照表、正修科技大學超微量研究科技中心檢驗報
    告。
四、論罪科刑
(一)按毒品危害防制條例於九十二年七月九日修正公布，自九十
    三年一月九日施行，其中第二十條、第二十三條將施用毒品
    之刑事處遇程序，區分為「初犯」及「五年內再犯」、「五
    年後再犯」，參酌立法理由，修正毒品危害防制條例就施用
    毒品者，祇於「初犯」及「五年後再犯」二種情形，有其追
    訴條件之限制，即須於初犯經觀察、勒戒或強制戒治釋放後
    ，五年內均無施用毒品之行為，始能認其前所實施之觀察、
    勒戒或強制戒治已足遮斷毒癮，而得於五年後再犯時，再予
    適用初犯之規定，重行觀察、勒戒等程序。倘五年內已經再
    犯，被依法追訴處罰，縱其第三次（或第三次以上）施用毒
    品之時間在初犯釋放五年以後，即與「五年後再犯」之情形
    有別，且因已於「五年內再犯」，顯見其再犯率甚高，原實
    施觀察、勒戒或強制戒治，已無法收其實效，而無五年戒斷
    期之存在，自無再經觀察、勒戒及強制戒治之必要，應由檢
    察官逕行起訴，始符新法修正之本旨（最高法院九十五年度
    台非字第五十九號、第六十五號判決意旨及同院九十五年度
    第七次刑事庭會議決議可資參照）。查被告前因施用毒品案
    件，經本院裁定送觀察、勒戒後，認有繼續施用毒品傾向，
    裁定施以強制戒治，於九十年十一月八日停止其處分出監，
    指揮書執畢日期為九十一年五月十五日，復於執行完畢釋放
    後之五年內，再犯施用毒品案件，經本院於九十四年十二月
    五日，以九十四年度嘉簡字第一二六一號判決判處有期徒刑
    四月，如易科罰金，以銀元三百元折算一日確定，並於九十
    五年五月二十二日縮刑期滿執行完畢，此有臺灣高等法院被
    告前案紀錄表、嘉義地方法院檢察署刑案資料查註紀錄表、
    全國施用毒品案件紀錄表、受觀察勒戒人毒品及前科紀錄簡
    列表各一份附卷可佐，其於觀察、勒戒執行完畢釋放後五年
    內，已因再犯施用毒品案件，為法院追訴處罰，揆諸首揭實
    務見解，本件施用毒品案件應予依法論科。核被告所為，係
    犯毒品危害防制條例第十條第一項、第二項之施用第一、二
    級毒品罪。被告施用毒品，其前後持有毒品海洛因、甲基安
    非他命之低度行為，分別為其施用之高度行為所吸收，均不
    另論罪。所犯施用第一級毒品罪及第二級毒品罪，構成要件
    不同，犯意各別，應分論併罰。另被告前因施用毒品案件，
    經本院判處罪刑確定，並於九十五年五月二十二日縮刑期滿
    執行完畢，有上揭前案紀錄表可憑，其於受徒刑之執行完畢
    ，五年以內故意再犯本件有期徒刑以上之二罪，均為累犯，
    各應依刑法第四十七條第一項規定，加重其刑。
(二)爰審酌被告國中畢業之智識程度，前因施用毒品案件，經觀
    察、勒戒及強制戒治執行完畢，且甫因施用毒品案件，經本
    院判處罪刑確定在案，已於上述，猶再施用毒品不輟，顯見
    其毒癮非淺，施用毒品除戕害自身健康外，對社會秩序亦產
    生不良影響，惟念本案查獲所施用之次數，且被告供認犯行
    不諱，顯然尚知悔悟及其家庭狀況、犯罪之動機、目的、素
    行等一切情狀，分別量處如主文所示之刑。另中華民國九十
    六年罪犯減刑條例於九十六年七月四日制定公布，並自九十
    六年七月十六日施行，被告所犯本案施用第二級毒品之犯行
    ，犯罪時間於九十六年四月二十四日以前，符合該條例第二
    條第一項第三款規定應予減刑二分之一之要件，爰依上開減
    刑條例第七條之規定，就宣告徒刑部分，諭知如主文所示之
    減得之刑，並與不適用減刑條例之施用第一級毒品罪部分，
    依同條例第十一條之規定，定應執行之刑。至於被告於九十
    六年九月十三日遭臺灣嘉義地方法院檢察署發佈通緝，並於
    九十六年九月十九日緝獲到案，此有該署撤銷通緝書乙份在
    卷可憑，既於九十六年七月十六日後始發佈通緝，依前開減
    刑條例第五條之規定，自不受不得減刑之適用，併予說明。
五、應適用法條
(一)刑事訴訟法第二百七十三條之一第一項、第二百九十九條第
    一項前段、第三百十條之二、第四百五十四條第一項。
(二)毒品危害防制條例第十條第一項、第二項。
(三)刑法第十一條前段、第四十七條第一項、第五十一條第五款
    。
(四)中華民國九十六年罪犯減刑條例第二條第一項第三款、第七
    條、第十一條，判決如主文。
本案經檢察官古富祺到庭執行職務。
中　　華　　民　　國　　96　　年　　11　　月　　30　　日
                  刑事第二庭  法　官　林青怡
上列正本證明與原本無異。
如不服本判決，應於判決送達後十日內向本院提出上訴狀，上訴
書狀依法應敘述具體理由，如未敘述具體理由者，應於上訴期間
屆滿後二十日內補提理由書於本院（均應附繕本）。告訴人或被
害人如對於本判決不服者，應具備理由請求檢察官上訴，其上訴
期間之計算係以檢察官收受判決正本之日期為準。
中　　華　　民　　國　　96　　年　　11　　月　　30　　日
                              書記官  李佳惠
附錄論罪科刑法條
毒品危害防制條例第10條
施用第一級毒品者，處 6 月以上 5 年以下有期徒刑。
施用第二級毒品者，處 3 年以下有期徒刑
